臺灣宜蘭地方法院刑事裁定
聲　請　人　林火炎律師
被　　　告　甲○○
上列聲請人因被告違反毒品危害防制條例案件（95年度偵字第
3376 號、第3490號），聲請具保停止羈押，本院裁定如下：
    主  文
聲請駁回。
    理  由
一、聲請意旨略以：被告為警查獲時，身上僅有K他命6包，並無
    MDMA，其於警詢時之自白係受警方誘導，應無證據能力；證
    人洪佩昀、蔡仁豪、林佩縈、吳婧潔證稱向被告購買MDMA等
    情，別無物證支持，係一面之詞，難以採信，是被告至多成
    立轉讓第二、三級毒品罪，應無刑事訴訟法第101條第1項第
    3 款所稱之羈押事由，況被告業已供出供應毒品之上手，有
    固定居所，與家人互動良好，且係家中唯一之壯年，需服侍
    父母、照顧幼子，無逃亡之虞，請准具保停止羈押。
二、被告甲○○因違反毒品危害防制條例案件，經檢察官提起公
    訴（95年度偵字第3376號、第3490號），經本院於民國96年
    1月5 日訊問後，認被告所犯為無期徒刑或最輕本刑為5年以
    上有期徒刑之罪，當日予以羈押，合先敘明。
三、按被告及得為其輔佐人之人或辯護人，得隨時具保向法院聲
    請停止羈押，刑事訴訟法第110條第1項定有明文；而法院應
    否准許被告所為具保停止羈押之聲請，首應審酌其聲請是否
    具有刑事訴訟法第114 條所定不得駁回其聲請之事由，即被
    告所犯之罪是否為最重本刑3 年以下有期徒刑、拘役、或專
    科罰金之罪者或被告懷胎5月以上或生產後2月未滿者或被告
    現罹疾病，非保外治療顯難痊癒者。其次；則檢視法院羈押
    被告之理由是否繼續存在，即就刑事訴訟法第101條及101條
    之1 之規定，審酌被告犯罪嫌疑是否仍重大、羈押之事由是
    否繼續存在及有無羈押之必要性。若已無羈押原因，法院應
    即撤銷羈押；若羈押原因仍在，僅無羈押之必要性，則以具
    保、責付或限制住居等代替手段取代羈押之聲請即應准允。
四、經查：
（一）被告所涉毒品危害防制條例第10條第2項、第3項之販賣第
      二、三級毒品罪嫌，其法定刑分別為無期徒刑、7 年以上
      有期徒刑；5年以上有期徒刑，均非屬法定最重本刑3年以
      下有期徒刑之罪，是聲請人不具有刑事訴訟法第114 條第
      1款規定之情形。
（二）被告於95年9月9日偵查程序中自白稱：對於證人蔡汶軒、
      呂至杰、林嘉修、洪佩昀、曹舒晴、藍偉哲、吳育岑、馮
      逸宏及孫啟智等人證述向伊購買K 他命等情均無意見，伊
      承認有販賣第三級毒品K他命，K他命是向綽號阿萬的男子
      以1,000元或1,200 元購入，伊再以1,300元左右之價格售
      出，1包獲利100元，總共獲利約幾萬元等語，其雖於同年
      11月13 日檢察官訊問時翻異前詞稱：否認有販賣K他命云
      云，然尚有證人蔡汶軒、呂至杰、林嘉修、洪佩昀、曹舒
      晴、藍偉哲、吳育岑、馮逸宏及孫啟智等人之證述及扣案
      之K他命6小包、電子磅秤及分裝袋等物證可資佐證，足認
      被告涉犯販賣第三級毒品罪嫌，嫌疑仍重大。被告雖否認
      有販賣第二級毒品MDMA，惟被告業於本院準備程序中坦認
      有交付第二級毒品與林佩縈、蔡仁豪、洪佩昀及馮世龍等
      人，其交付毒品之客觀行為已然滿足販賣毒品之外觀情狀
      ，犯罪嫌疑已然重大，復有林佩縈、蔡仁豪、洪佩昀及馮
      世龍等人於偵查中之證述及通訊監察譯文在卷可資佐證，
      是被告雖一再辯稱主觀上無販賣意思，僅係轉讓云云，然
      羈押與否之心證僅需達有罪之高度懷疑即可，不以達有罪
      確信為必要，是被告所辯是否可採尚待本院進一步審理。
（三）被告所涉毒品危害防制條例第4條第2項、第3 項販賣第二
      、三級毒品罪嫌，其法定刑分別為無期徒刑、7 年以上有
      期徒刑；5年以上有期徒刑，均屬刑事訴訟法第101 條第1
      項第3 款所定「所犯為死刑、無期徒刑或最輕本刑為五年
      以上有期徒刑」之重罪，具備法定羈押事由。
（四）法院對被告所執行之羈押，係為保全證據，或保全被告使
      訴訟程序得以如期進行，是有無羈押之必要當由法院本於
      上開目的而為裁量性之決定，如上所述，被告所涉犯之罪
      名為最輕本刑五年以上有期徒刑之重罪，相較於其他輕罪
      ，被告可能期待之刑罰制裁較為嚴厲，逃亡或使案情隱晦
      之危險也隨之提升，是為確保後續訴訟程序之進行，應認
      仍有繼續羈押被告之必要。
五、綜上，本件聲請人聲請停止羈押，本院認當初以刑事訴訟法
    第101條第1項第3 款規定對被告實施羈押之原因仍存在，且
    有繼續羈押之必要，為保全被告能順利到庭接受審判，本院
    認非以對被告為羈押之方式不能達其目的，是本件聲請具保
    停止羈押，不應准許，爰依刑事訴訟法第121 條裁定如主文
    。
中    華    民     國    96    年    1    月    29    日
                   刑事第二庭審判長法  官  黃永勝
                                   法  官  鄭貽馨
                                   法  官  楊坤樵
以上正本證明與原本無異。
如不服本裁定，應於裁定送達後5日內，向本院提出抗告狀。（
應附繕本）
                                   書記官  謝佩欣
中　　華　　民　　國　　96　　年　　1 　　月　　30　　日
